# 求助陈版主，境外子公司破产，失去控制，外币报表折算差额处理

提问人：yanpingpeh 时间：2023-08-14 12:58:00
求助陈老师：关于境外子公司破产失去控制个别报表和合并报表的疑惑A公司的全资境外子公司B本期被债权人起诉，法院已指定破产管理人接管，于 6 月 30 日失去控制权。A公司历史上未对B公司的长投计提减值准备。截至 6 月30 日，B公司净资产余额为 1500 万，其中股本 2000 万，其他综合收益（外币报表折算差额）-100万，未分配利润-400 万。请问：
1 、A公司个别报表我是否可以：先把长期股权投资全额减计提至 0 ，然后再将长投转入金融资产按照公允价值核算，净额为 0 列示其他非流动资产。 2 、A公司合并报表处理：对B公司无商誉，
（ 1 ）滚调期初已经权益法恢复的长投、抵消期初和本期1-6月的投资收益，
借：长期股权投资-1800，贷：期初未分配利润-1800、其他综合收益-300、资本公积 300 ；
借：投资收益 100 ，贷：期初未分配利润 500 、未分配利润-400
（ 2 ）把其他综合收益全部转入当期收益，借其他综合收益-300，贷投资收益-300；
（ 3 ）B公司破产清算，失去控制，视为处置长投，借：投资收益-1800，贷：长期股权投资-1800；借：资产减值损失-3000，贷：投资收益-3000
如此处理，最终合并报表对B公司的投资收益是-1600万，不等于A公司持有B公司股权公允价值 0 减去按原持股比例计算应享有B公司自购买日开始持续计算的净资产的份额即B公司的账面净资产 1500 万的差额-1500万元。差异刚好是其他综合收益（外币报表折算差额）的数字。
所以按原持股比例计算应享有B公司自购买日开始持续计算的净资产的份额是不是不应考虑其他综合收益（外币报表折算差额）？如果是，原理是？
特别希望得到陈老师的答复，感谢陈老师百忙中给予解答！

回答人：chenyiwei
1 、在确定丧失控制权的前提下，应作为其他非流动金融资产列示（以公允价值计量且其变动计入损益），这一点在个别报表和合并报表层面都是相同的。在合并报表层面，应在丧失控制权时点根据合并报表准则第五十条的规定计量处置损益，包括将此前累积的“其他综合收益——外币报表折算差额”转入投资收益。（不仅仅是将负数的净资产余额转回）。
在个别报表层面，应关注此前未对其长投计提减值是否构成一项前期差错，对其计提减值是否需追溯重述前期，然后依据计提减值后的账面价值（零）转为金融资产核算。